Config:
  hfst:
    Gen: ../../../src/generator-gt-norm.hfst
    Morph: ../../../src/analyser-gt-norm.hfst
  xerox:
    Gen: ../../../src/generator-gt-norm.xfst
    Morph: ../../../src/analyser-gt-norm.xfst
    App: lookup

Tests:



# todo:
# Proofread the gold standard (below)
# Then: run analyser, then correct.


  Noun - häielm: # Noun (36) häielm 'eng /est /fin' - full paradigm
     häielm+N+Sg+Nom: häielm
     häielm+N+Sg+Gen: häielmä
     häielm+N+Sg+Par: häielmä
     häielm+N+Sg+Ill: häielmä
     häielm+N+Pl+Gen: häielmi
     häielm+N+Pl+Par: häielmi
     häielm+N+Pl+Ill: [häielmihe, häielmi]
     häielm+N+Pl+All: häielmile

